【裁判字號】    95,抗,4
【裁判日期】    950331
【裁判案由】    拍賣抵押物
【裁判全文】
臺灣桃園地方法院民事裁定                 95年度抗字第4號
再抗告人  乙○○
上列再抗告人因與甲○○間聲請拍賣抵押物事件，再抗告人對於
本院民國95年3 月7 日民事裁定（下稱原裁定），提起再抗告，
本院裁定如下：
    主  文
再抗告駁回。
再抗告程序費用，由再抗告人負擔。
    理  由
一、再抗告意旨略以：(一)再抗告人依桃園縣中壢地政事務所（下
    稱中壢地政事務所）請領之手抄謄本，查知本件第一審裁定
    主文所示之不動產（下稱系爭不動產）抵押權早於民國87年
    8 月17日因清償而塗銷，相對人所提出訴外人陳慶昌於78年
    7 月4 日簽發之借據8 張，即為前揭不動產抵押權（78年7
    月13日設定）之債權證明，原審疏而未查該借據係在87年8
    月17日系爭不動產即抵押物設定之前，非抵押權效力所及，
    自應敦請相對人提示與此有關之債權證明始符合形式審查之
    具體文件，原裁定僅以系爭不動產之他項權利證明書及抵押
    權契約書即作出損及再抗告人之裁定，實有理由不備之違背
    法令，亦違反民事訴訟法之精神內涵。(二)依據相對人所提金
    額共計新台幣（下同）490 萬元之借據8 張，是於78年7 月
    4 日由訴外人陳慶昌簽發，擔保物提供人為再抗告人，如該
    款項未清償，何以相對人會於87年8 月17日開立清償證明書
    1 紙由其委任代書送件塗銷，復何以領取由再抗告人於87年
    8 月21日向新竹國際商業銀行新明分行核貸金額300 萬元，
    足證再抗告人與相對人間已無債權債務關係，相對人自不得
    違法再就本件抵押物聲請拍賣裁定，原審亦不得違法受理本
    件抵押物之拍賣裁定，否則即屬違反形式審查之基礎等語，
    並提出中壢地政事務所核發之建築改良物手抄謄本7 紙、訴
    外人陳慶昌於新竹國際商業銀行開立帳戶影本3 紙等為證。
二、按除前2 項之情形外，對於抗告法院之裁定再為抗告，僅得
    以其適用法規顯有錯誤為理由，並經原法院之許可者為限。
    前項許可，以原裁定所涉及之法律見解具有原則上重要性者
    為限，非訟事件法第45條第3 項、第4 項定有明文。所謂適
    用法規顯有錯誤，係指原第二審法院裁定就其取捨證據所確
    定之事實適用法規顯有錯誤而言（最高法院93年台抗字429
    號裁定參照）。又所謂原則上之重要性，係指該訴訟事件所
    涉及之法律問題意義重大而有加以闡釋之必要而言。
三、經查，再抗告人所陳上開理由，均屬認定事實之問題，核與
    適用法規是否顯有錯誤無涉，更未涉及法律意義重大而有加
    以闡釋之必要，自與上開提起再抗告之要件不符，自不合法
    ，應予駁回。至再抗告人對於其與相對人間債務存否之實體
    事項，雖有爭執，應另循訴訟途徑以謀解決，附此敘明。
四、據上論結，本件再抗告為無理由。依非訟事件法第46條、第
    45條第5 項、第21條第2 項、民事訴訟法第436 條之3 第3
    項、第95條、第78條，裁定如主文。
中    華    民    國    95    年    3     月    31    日
                  民事第三庭  審判長法  官  潘進柳
                                    法  官  林望民
                                    法  官  周玉
以上正本係照原本作成
如對本裁定抗告須於裁定送達後10日內向本院提出抗告狀
中    華    民    國    95    年    3     月    31    日
                                    書記官  劉致芬


司法院資訊處製作；財團法人民間司法改革基金會備份。
